臺灣板橋地方法院刑事判決　　　　　　　95年度訴字第2738號
公　訴　人　臺灣板橋地方法院檢察署檢察官
被　　　告　甲○○
　　　　　　　　　（現於臺灣桃園女子監獄另案執行中）
上列被告因違反毒品危害防制條例案件，經檢察官提起公訴（九
十五年度毒偵字第五一九０號），被告於準備程序進行中，就被
訴犯罪事實為有罪之陳述，本院告知簡式審判程序之旨，並聽取
其與公訴人之意見後，經合議庭裁定由受命法官獨任進行簡式審
判程序審理後，判決如下：
    主  文
甲○○施用第一級毒品，處有期徒刑玖月，扣案之第一級毒品海
洛因陸小包（合計驗餘淨重參點肆玖公克），均沒收銷燬之，扣
案之注射針筒拾支及吸管貳支，均沒收；又施用第二級毒品，處
有期徒刑柒月，扣案之第二級毒品甲基安非他命參小包（驗餘毛
重參點壹零玖公克），均沒收銷燬之，扣案之吸食器壹組及吸管
貳支，均沒收。應執行有期徒刑壹年貳月，扣案之第一級毒品海
洛因陸小包（合計驗餘淨重參點肆玖公克）及第二級毒品甲基安
非他命參小包（驗餘毛重參點壹零玖公克），均沒收銷燬之，扣
案之注射針筒拾支、吸食器壹組及吸管貳支，均沒收。
    事  實
一、甲○○前於民國九十二年間因施用毒品案件，經本院裁定送
    觀察、勒戒後，認有繼續施用毒品之傾向，由本院裁定令入
    戒治處所施以強制戒治，於九十三年二月十八日停止戒治而
    出所，且所餘戒治期間付保護管束，並於九十三年九月十一
    日戒治期滿，經臺灣板橋地方法院檢察署（下稱板橋地檢署
    ）檢察官以九十三年度戒毒偵字第三五０號不起訴處分確定
    ；又於九十五年間因施用第一、二級毒品案件，經臺灣臺北
    地方法院（下稱臺北地院）於九十五年四月二十一日以九十
    五年度訴字第二六０號刑事判決分別處有期徒刑八月及六月
    ，並應執行有期徒刑一年，且於同年五月二十四日確定（現
    在監執行中）。詎其仍不知悔改，猶於強制戒治執行完畢釋
    放後五年內，分別基於施用第一級毒品海洛因及第二級毒品
    甲基安非他命之犯意，於九十五年七月二十日某時許，在臺
    北縣土城市某姓名年籍資料不詳之友人住處，分別以注射針
    筒之注射方式施用海洛因，以及以玻璃球吸食器燒煙方式施
    用甲基安非他命各一次；嗣於同日晚上十時五十六分許，在
    臺北縣土城市○○路○段與永寧路口為警查獲，並扣得海洛
    因六小包（合計驗餘淨重三點四九公克）及甲基安非他命三
    小包（驗餘毛重三點一０九公克），以及其所有供己施用毒
    品用之注射針筒十支、吸食器一組及吸管二支，且經採集其
    尿液送驗，結果呈海洛因代謝物嗎啡及甲基安非他命之陽性
    反應，始查知上情。
二、案經桃園縣政府警察局平鎮分局報告板橋地檢署檢察官偵查
    起訴。
    理  由
壹、程序方面：本件被告甲○○所犯係死刑、無期徒刑、最輕本
    刑五年以上有期徒刑以外之罪，其於準備程序就前揭被訴事
    實為有罪之陳述，經法官告知簡式審判程序之旨，並聽取其
    與公訴人之意見後，本院認無不得或不宜改依簡式審判程序
    進行之處，爰依刑事訴訟法第二百七十三條之一第一項、第
    二百八十四條之一之規定，由本院合議庭裁定本件由受命法
    官獨任進行簡式審判程序，合先敘明。
貳、實體方面：
一、上開事實，業據被告甲○○迭於警詢、偵訊及本院訊問時自
    白不諱，且被告於前開時間採集之尿液經送驗，結果呈海洛
    因代謝物嗎啡及甲基安非他命之陽性反應乙節，此有台灣檢
    驗科技股份有限公司出具２００６／０８／１６報告編號Ｃ
    Ｈ／２００６／８０１８７之濫用藥物尿液檢驗報告及桃園
    縣政府警察局平鎮分局被採尿人姓名編號對照表各乙份（詳
    見偵查卷第三十一及四十四頁）在卷可稽；且有扣案之白粉
    六小包經送鑑驗結果為：均含第一級毒品海洛因成分，合計
    淨重三點四九公克（空包裝重一點七七公克），純度百分之
    十八點二０，純質淨重０點六四公克；以及扣案之白色或無
    色透明結晶或結晶性粉末三小包經送鑑驗結果認：三包三點
    一三三公克（含三各塑膠袋及三張標籤），驗餘三包三點一
    ０九公克，檢出甲基安非他命（Ｍethamphetamine）成分等
    情，此有法務部調查局九十五年八月十一日調科壹字第０六
    ００一二三二四號鑑定通知書及行政院衛生署管制藥品管理
    局九十五年八月十六日管檢字第０九五０００八五一八號鑑
    定書各乙紙（詳見偵查卷第四十二頁及本院卷第二十三頁）
    在卷可稽；並扣得被告所有且供本件施用毒品用之注射針筒
    十支、吸食器一組及吸管二支可證。故被告之自白核與事實
    相符，應堪予採信。是本件事證已臻明確，被告犯行洵堪認
    定，應予依法論科。
二、按施用毒品經觀察、勒戒或強制戒治執行完畢釋放後，五年
    後再施用毒品，應適用毒品危害防制條例第二十條第一、二
    項之規定，同條例第二十條第三項定有明文。經查，被告前
    於九十二年間因施用毒品案件，經本院裁定送觀察、勒戒後
    ，認有繼續施用毒品之傾向，由本院裁定令入戒治處所施以
    強制戒治，於九十三年二月十八日停止戒治而出所，且所餘
    戒治期間付保護管束，並於九十三年九月十一日戒治期滿，
    經板橋地檢署檢察官以九十三年度戒毒偵字第三五０號不起
    訴處分確定在案，此有臺灣高等法院被告前案紀錄表及上開
    不起訴處分書各乙份在卷可稽，是被告於強制戒治執行完畢
    釋放後五年以內再施用毒品，則本件檢察官起訴被告施用第
    一、二級毒品，符合上開規定，合先敘明。又按海洛因及甲
    基安非他命依毒品危害防制條例第二條第二項第一、二款之
    規定，分別係屬第一、二級毒品，故核被告所為，係犯毒品
    危害防制條例第十條第一項之施用第一級毒品罪及同條例第
    十條第二項之施用第二級毒品罪。又被告持有海洛因、甲基
    安非他命分別係供己施用，則其持有之低度行為，為施用毒
    品之高度行為所吸收，均不另論罪。復被告所犯二罪之間，
    犯意各別，行為互殊，應予分論併罰。爰審酌被告前於九十
    二年間因施用毒品案件，經本院裁定送觀察、勒戒後，認有
    繼續施用毒品之傾向，由本院裁定令入戒治處所施以強制戒
    治，於九十三年二月十八日停止戒治而出所，且所餘戒治期
    間付保護管束，並於九十三年九月十一日戒治期滿，經板橋
    地檢署檢察官以九十三年度戒毒偵字第三五０號不起訴處分
    確定；又於九十五年間因施用第一、二級毒品案件，經臺北
    地院於九十五年四月二十一日以九十五年度訴字第二六０號
    刑事判決分別處有期徒刑八月及六月，並應執行有期徒刑一
    年，且於同年五月二十四日確定（現在監執行中）在案，此
    有上開紀錄表、不起訴處分書及判決書各乙份在卷供參，是
    被告前有施用毒品之犯行，仍不知悔悟，故態復萌，再次施
    用毒品，無視於毒品對於自身健康之戕害及國家對於杜絕毒
    品犯罪之禁令，惟審酌被告犯後坦承犯行，態度尚佳，及施
    用毒品者均具有相當程度之生理成癮性及心理依賴性，戒除
    不易，且犯罪心態與一般刑事犯罪之本質不同，非難性較低
    等一切情狀，分別量處如主文所示之刑，並定應執行之刑，
    以資懲儆。
三、至扣案之海洛因六小包及及甲基安非他命三小包，業經鑑驗
    屬實，已如前述，且因該分裝袋無法與甲基安非他命析離，
    均屬違禁物，不問是否屬於犯人與否，均應依毒品危害防制
    條例第十八條第一項前段規定，併予宣告沒收銷燬之。另扣
    案之注射針筒十支、吸食器一組及吸管二支，係被告所有並
    供本件施用毒品用之物乙節，業據被告供述明確，應依刑法
    第三十八條第一項第二款之規定，併予宣告沒收。至起訴書
    所載扣案之電子磅秤一臺及小夾鏈袋九個，並非被告所有乙
    節，業據被告供承在卷（詳見本院卷第七十二頁），則本院
    自毋庸併予宣告沒收，檢察官聲請併予宣告沒收云云，容有
    未洽，附此敘明。
據上論斷，應依刑事訴訟法第二百七十三條之一第一項、第二百
九十九條第一項前段，毒品危害防制條例第十條第一項、第二項
、第十八條第一項前段，刑法第十一條前段、第五十一條第五款
、第三十八條第一項第二款，判決如主文。
本案經檢察官彭聖斐到庭執行職務。
中　　華　　民　　國　　96　　年  　2 　　月　　1 　　日
  　　　　　　　　刑事第六庭法　官  饒金鳳
以上正本證明與原本無異。
如不服本判決，應於判決送達後十日內，向本院提出上訴狀。
                            書記官  王春森
中　　華　　民　　國　　96　　年　　2 　　月　　1 　　日
附錄本案論罪科刑之法律條文：
毒品危害防制條例第十條：
施用第一級毒品者，處六月以上五年以下有期徒刑。
施用第二級毒品者，處三年以下有期徒刑。
